【裁判字號】    92,簡上,123
【裁判日期】    920521
【裁判案由】    竊盜
【裁判全文】
臺灣高雄地方法院刑事判決                        九十二年度簡上字第一二三號
    上  訴  人  丁○○
    即  被  告
右列上訴人因竊盜案件，不服臺灣高雄地方法院高雄簡易庭於中華民國九十二年二月
十一日以九十二年度簡字第四六四號所為之第一審簡易判決（原起訴案號：九十二年
度偵字第二０七七號）提起上訴，本院判決如左：
    主  文
上訴駁回。
    事  實
一、丁○○於民國九十二年一月十四日晚上九時二十五分許，攜二名幼女在設於高雄
    市○○區○○路三五六號家樂福股份有限公司高雄愛河分公司（以下簡稱家樂福
    愛河分公司）購得值新台幣（下同）八百四十九元之喜多鮮蝦片等零食，並已在
    地下一樓收銀台結帳，因憶及家中之電視遙控器已故障，需更換新品，乃將二名
    幼女及購得之物品暫置於一樓賣場入口處後，隨即於同日九時三十五分許，再次
    獨自進入一樓賣場挑選，丁○○於選取價值三百四十元、型號ＲＣ─三０之萬用
    遙控器一只後，竟萌生為自己不法所有之意圖，於沿賣場之安全梯下樓時，即先
    將該只遙控器之透明塑膠外殼包裝拆下，並於進入地下樓入口處飲料區時，除將
    該只外殼藏放於飲料區之貨架內，及將該只遙控器置放在其左褲袋內外，並以手
    持該只遙控器之說明書，邊走邊看，佯裝閱覽廣告單之狀，朝收銀台走去，適時
    有不知情之友人丙○○打電話來，丁○○乃藉此機會，以狀似閱覽廣告單及講行
    動電話之掩人耳目方式，未經結帳即逕行穿越地下一樓之收銀台而欲離去，旋為
    已獲目睹其行竊經過之現場監視員乙○○通知，立於收銀台外之警衛歐美華上前
    攔下，歐美華於攔下丁○○後，為求慎重起見，乃向丁○○提醒是否有購買物品
    漏未結帳，因見丁○○答稱沒有，遂再次將工作人目睹其持有遙控器之事告知丁○○，惟丁○○仍一再否認，歐美華遂請丁○○進入收銀台旁之辦公室內，並交
    由該賣場之現場管理員甲○○報警，丁○○見狀始自行自其左邊褲袋拿出該只遙
    控器而查獲。
二、案經家樂福愛河分公司訴由高雄市政府警察局三民第一分局報請臺灣高雄地方法
    院檢察署檢察官偵查起訴後，經本院逕以簡易判決處刑。
    理  由
一、訊據即上訴人即被告丁○○矢口否認竊盜犯行，辯稱：當時已先買了一些東西而
    且結完帳，後來發現忘了買遙控器，所以就將小孩寄放在一樓的麥當勞旁邊，兩
    個小孩都在手推車裏面，我結帳完的東西也放在手推車裏面，我就趕緊再進入拿
    了一個搖控器。我為了要看看說明書能不能符合家裏電視的選台器使用，因之前
    曾買過不能使用的，所以才拆開看看，當時是走手扶梯下到地下一樓，不是安全
    梯，之後再去飲料區想要買飲料，因接到丙○○的電話，顧著邊走邊講電話，加
    上之前有喝酒，注意渙散，就忘記了包裝紙放在那裏，在還未到收銀台之前就有
    人在收銀台外面向我招手，我以為我的小孩出事了就跟他們去到保全室，當時手
    上沒有拿說明書，遙控器是握在我手上，是一時疏忽忘了結帳，沒有要偷的意思
    云云。
二、惟查，右揭事實業據告訴代理人甲○○於警偵訊及本院審理時指述綦詳，
    並經證人乙○○於本院調查時證述：「被告獨自一人進入一樓家電賣場拿了電視
    遙控器之後就邊走邊拆，我確定當時被告沒有帶小孩，我看到被告時被告已經在
    賣場了，被告將遙控器拆開之後，將遙控器放在口袋裡，當時人潮還好不太多，
    之後被告就走賣場的安全梯到地下一樓，一進入地下一樓門口，就將外包裝的塑
    膠盒塞在左手邊飲料區的貨架裡面，被告把電視遙控器硬紙板的說明書拿在手上
    並且邊走邊看說明書還打大哥大，但被告是否實際有撥電話出去我無法確定，只
    是知道他在講大哥大。這個遙控器若沒有說明書是無法得知如何操做的，之後被
    告沒有結帳就直接走出收錢櫃台，在此之前我已經先連繫收錢櫃台外面的警衛了
    並將被告丟棄的空塑膠盒交由公司裡面的員工送入辦公室，被告走出收錢櫃之
    後警衛將他攔下來並且跟被告說是否有東西沒有結帳，被告回答沒有而且態度不
    好，警衛就請被告到辦公室，警衛送被告進辦公室之後我並沒有跟進去，是由公
    司其它幹部來處理，因我的工作性質不適合曝光。我們一樓的賣場若客人沒有買
    東西也是可以出去，但警衛是站在旁邊並必需由警衛幫忙開一扇小門才可以出去
    的，賣場其它入口是只進不出的。另外自一樓賣場要下到地下一樓結帳是有手扶
    梯可以走，走下去就飲料區。我們賣場平常都會有類似這樣的竊盜行為，我們都
    是等到竊賊直接走出收錢櫃台卻沒有結帳之後才會上前取締，被告當時的一舉一
    動我都是全程監視，被告當時的神智很清楚，他知道他自己在做什麼。由賣場一
    樓安全梯下到地下一樓進入地下一樓賣場入口這個地帶都是死角，平常很少客人
    會從這裡走」等語；證人歐美華證陳：「當時我是站在地下一樓收銀櫃台外面，
    等被告出來之前我已接獲賣場裡面監視人員乙○○的通知說被告有偷電視遙控器
    ，我等被告沒有結帳就走出收銀櫃，當時被告也沒有買東西，被告走出收錢櫃台
    時他手上拿著電視遙控器的操作說明書，被告已經沒有在講大哥大了，我上前跟
    被告問說是否有東西沒有結帳，被告回答沒有，我又說有工作人員看到你拿電視
    遙控器，而且有撿到盒子，被告還是否認，我就帶被告到一旁的辦公室去交由甲○○來處理。當時被告的精神狀況很正常，我帶被告進辦公室之前遙控器他並沒
    有拿在手上，應該是放在口袋裡面，在辦公室的情形由甲○○處理」等語明確，
    且互核一致，並有贓物領結一紙、現場及該只遙控器照片計十七幀在卷可稽。被
    告雖仍以前開情詞置辯，惟被告是時神智清楚、精神狀況正常乙節，業經告訴代
    理人甲○○、證人乙○○及歐美華證述明確，且參以被告就案發當時之經過於本
    院審理時，均能一一詳為陳述，顯見被告是時應無因喝酒之故，致注意力渙散之
    情事存在甚明；再者上開遙控器係以透明之塑膠硬殼包裝，底層之硬紙板即係說
    明書，內層並再附有一小冊之較詳細之操作說明書，遙控器即置於中間，塑膠外
    殼與底層係以釘書計釘住，極易拆下抽取，且於正面已標明機具之按鍵功能，及
    背面亦記載可開啟家中任何廠牌之電視、選台器、錄影機等字樣，在未拆下前即
    可清楚透視等情，亦經本院就被告是時所竊得之遙控器當庭勘驗屬實，並製作勘
    驗筆錄在卷，復有當場拍攝照包裝情形之照片四幀及說明書影本一紙附卷可稽，
    是被告辯稱係為看說明書，以確認是否能適用家中之電視機，才將外拆開外包裝
    云云，要屬虛詞，顯不足採。至被告於穿過收銀台前時，確有與不知情之友人丙○○通電話，此固據證人丙○○到庭結證屬實，並有被告行動電話之通聯紀錄一
    紙在卷可憑，是苟若被告辯解係一時疏忽為真，然該只遙控器被告既自陳當時係
    握於手中，而非置於褲袋內，且是時被告身上復無持有其他物品或攜帶其幼女二
    人，而分散其注意力，則在其神智甚為清楚之情況下，衡情被告當不致有因顧著
    講電話，而不知要將手中之遙控器交由收銀台人員結帳，而逕自通過結帳櫃台之
    理；況被告於警訊中亦自陳該只遙控器係自其左袋內取出交予保全人員等語在卷
    ，益證被告確有不法所有之意圖甚明，否則豈有將外包裝拆下藏放於飲料架內，
及將遙控器置於褲袋內在先，復於逕行穿越收銀台時，未出示予櫃台人員結帳即
    欲離去，及遭警衛攔下提醒有無未結帳之物品時，仍不知要自動出示予櫃台人員
    結帳在後之理，是認被告前開辯解，顯係飾卸之詞，自不足採，本件事證明確，
    被告犯行堪以認定，應依法論科。
三、核上訴人所為，係犯刑法第三百二十條第一項之竊盜罪。原審因而適用刑法第三
    百二十條第一項、第四十一條第一項前段，罰金罰鍰提高標準條例第一條前段、
    第二條之規定，並審酌被告雖否認犯行，惟前未曾有何受有期徒刑以上刑之宣告
    ，素行尚可，且竊得之財物僅值三百四十元，並由被害人公司領回，及被告尚有
    二名幼子尚待撫養，被告當知身教重於言教之重要性等一切情狀，以簡易判決量
    處被告拘役三十日，並諭知如易科罰金，以三百元折算一日，經核其認事用法均
    無違誤，量刑亦稱妥適，上訴人即被告上訴意旨仍執陳詞否認犯罪，指摘原判決
    不當，為無理由，應予駁回。
據上論斷，應依刑事訴訟法第四百五十五條之一第一項、第三項、第三百六十八條，
判決如主文。
本案經檢察官吳傑人到庭執行職務。
中      華      民      國    九十二    年      五      月    二十一    日
                                  臺灣高雄地方法院刑事第二庭
                                      審判長法  官    莊崑山
                                            法  官    孫啟強
                                            法  官    柯彩燕
右正本證明與原本無異。
不得上訴。
                                            書記官    林同啟
中    華    民    國      九十二      年      五      月      二十三    日
附錄本案論罪科刑法條全文︰
中華民國刑法第三百二十條第一項
意圖為自己或第三人不法之所有，而竊取他人之動產者，為竊盜罪，處五年以下有期
徒刑、拘役或五百元以下罰金。


司法院資訊處製作；財團法人民間司法改革基金會備份。
